# 请问陈版利息支出是否为非经常性损益？

提问人：lknick 时间：2013-03-10 02:04:17
请问陈版，利息收入和支出如何界定是否是非经常性损益？

回答人：chenyiwei
请说明具体的案例背景，以供讨论，谢谢！

提问人：kelisme 时间：2015-11-03 16:44:20
陈老师，请教：如果公司向银行借款支付利息，同时将该借款直接借给关联方并收取资金占用费（利率与银行贷款利率基本一致）。
在此情况下，向关联方收取的利息是全额列为非经常性损益吗？还是将收取的利息扣除银行借款利息或者如果存入银行可收取的存款利息后的差额列为非经常性损益？

回答人：chenyiwei
借给关联方的利息收入全额列为非经常性损益。利息支出不是非经常性损益。

提问人：kelisme 时间：2015-11-03 20:33:21
陈老师，如果将借给关联方款项收取的全部利息收入全部列为非经常性损益。那么出现一个问题，就是企业因为向银行借款产生了大额的财务费用，同时由于借款给关联方收取的利息不能冲减财务费用因此又出现了大额非经常性收入。而如果企业不把该款项借给关联方而是存入银行，那么可以获得的存款利息却是可以冲减财务费用的。 因此，如果把从银行借来的钱转借给关联方（直接借给关联方），又并没有向关联方收取高于银行借款利率的利息的话，对企业财务报表来讲是非常不利的。可以这样理解？

回答人：chenyiwei
你做了监管政策不希望你做的事情，就得为此付出代价。

提问人：zhs7403 时间：2015-11-04 09:16:45
陈老师，利息支出不是非经常性损益有政策依据？我之前做业务也是按照非经常损益了

回答人：chenyiwei
1 、没有纳入非经常性损益的列举项目； 2 、从非经常性损益的定义出发分析，此类利息支出通常不具有偶发性和重大性。

提问人：nenhui 时间：2015-11-04 11:49:53
那如果某一国有企业，由于上级主管部门（某管委会）要求其向银行或其他单位借款、取得应付票据同时存入保证金，支付的利息及收到的保证金利息是否可以进入往来款－管委会核算，不列入利润表；

回答人：chenyiwei
不可以不通过利润表直接计提应付利息，违反金融工具列报准则（ 2014 年修订）第二十一条。